【裁判字號】    99,抗,1835
【裁判日期】    991230
【裁判案由】    給付工程款等
【裁判全文】
臺灣高等法院民事裁定                  99年度抗字第1835號
抗  告  人  茂耀機械有限公司
法定代理人  張朝斌
相  對  人  Mian Lan Mechanical Co., Ltd.
法定代理人  郭秀蘭
上列當事人間給付工程款等事件，抗告人對於中華民國99年11月
11日臺灣板橋地方法院97年度建字第121號裁定提起抗告，本院
裁定如下：
    主  文
原裁定廢棄。
    理  由
一、按「經言詞辯論之裁定，應宣示之；終結訴訟之裁定，不經
    言詞辯論者，應公告之」、「不宣示之裁定，應為送達」，
    民事訴訟法第235條、第236條第1項定有明文。又「裁定經
    宣示後，為該裁定之法院、審判長、受命法官或受託法官受
    其羈束；不宣示者，經公告或送達後受其羈束。但關於指揮
    訴訟或別有規定者，不在此限」，民事訴訟法第238條亦有
    明定。再者，裁定期間並非不變期間，故當事人依裁定應補
    正之行為，雖已逾法院之裁定期間，但於法院尚未認其所為
    之訴訟行為為不合法予以駁回前，其補正仍屬有效，法院不
    得以其補正逾期為理由，予以駁回，最高法院95年台抗字第
    19號裁定意旨可資參照。
二、抗告意旨略以：伊雖逾原法院所定期限於民國99年11月12日
    始補繳裁判費，惟係在原裁定送達予伊前即補繳完畢，則已
    補正上訴要件之欠缺，伊之上訴自屬合法，原裁定駁回伊之
    上訴，自有誤會，爰提起抗告請求廢棄原裁定等語。
三、經查，抗告人對於原法院97年度建字第121號判決提起上訴
    ，原法院於99年9月28日裁定命其於裁定送達後5日內補繳上
    訴裁判費新臺幣（下同）105,895元，該裁定於99年10月4日
    送達予抗告人之送達代收人，原法院於99年11月9日查詢抗
    告人是否繳費，經查詢無資料後，乃以原裁定駁回抗告人之
    上訴（見本院建上卷第8、12-15頁），依法固非無據。惟原
    裁定係於99年11月15日始送達予抗告人，而抗告人於原裁定
    送達前之99年11月12日即補繳上訴裁判費，有送達證書及繳
    費收據附卷可稽（見本院建上卷第10、18頁），是其已於原
    裁定送達前補正上訴要件。查原裁定依民事訴訟法第235條
    、第236條第1項及第238條之規定，無庸經宣示，原法院復
    未公告之，是應至送達予抗告人後始生羈束之效力，抗告人
    既於原裁定送達前即補繳裁判費，其補正即屬有效。又原法
    院所定補費期限僅為裁定期間，即使抗告人逾期補繳裁判費
    ，惟只要在原法院裁定駁回其上訴前補繳，其補正亦屬有效
    。揆諸前開說明，抗告人既已補繳裁判費，其提起之上訴即
    為合法，原裁定駁回其上訴，依法自有未合。抗告意旨指摘
    原裁定不當，求予廢棄，非無理由，爰由本院將原裁定廢棄
    ，裁定如主文。
中    華    民    國    99    年    12    月    30    日
                    民事第十八庭
                        審判長法  官 湯美玉
                              法  官 丁蓓蓓
                              法  官 李慈惠
正本係照原本作成。
本裁定除以適用法規顯有錯誤為理由外，不得再抗告。如提起再
抗告，應於收受後10日內委任律師為代理人向本院提出再抗告狀
。並繳納再抗告費新台幣１千元。
中    華    民    國   100    年    1     月    3     日
                              書記官 王敬端

司法院資訊處製作；財團法人民間司法改革基金會備份。
